# 请教陈版及各位老师关于总分公司的问题

提问人：查顺 时间：2019-08-07 09:56:15
A 公司于 2014 年由甲、乙、丙三个公司共同出资设立，甲占比 36%，乙占比 33%、丙占比 31%。A公司系出租车公司，经营模式为对外承包，向承包方收取产值。 2015 年 1 月 A 公司通过对外融资、向股东借款、加上自有资金，分批购进共 500 台出租车（含对应经营权） 2015年 4 月、应股东要求（甲乙丙各自经营部分出租车），A 公司准备将 500台出租车分为三家分公司（一分公司、二分公司、三分公司），并对 500台出租车的相应的债权债务进行分割，以 “一分公司” 为例：其划分的150 台出租车对应的债权债务如下 资产： 出租车净值 500 万特许经营权净值 3000 万
负债： 股东借款 800 万 车辆贷款 240
万 经营权贷款 1500 万
资产大于负债的差额： 960 万
2015 年 4 月：一分公司以上述分割的资产负债建账，分录如下借：固定资产 500 万 无形资产（经营权） 3000 万贷：其他应付款 800 万（股东借款） 其他应付款 1740 万（车辆及经营权贷款） 其他应付款 960 万（差额）
总公司账务处理：借：其他应收款 3500 万 贷：固定资产 500万 无形资产（经营权） 3000 万
请陈版和各位老师对上述账务处理予以纠正指点！

回答人：chenyiwei
为何总部账务处理中，已分到分公司的负债没有转出，导致分公司的其他应付款与总部的其他应收款不一致？
另外，建议分别使用 “拨付所属资金” 和“上级拨入资金” 项目取代目前使用的 “其他应收款” 和 “其他应付款”。
此外还应关注此类资产、负债分拨可能导致的税务问题，据此对税项进行恰当的会计处理。